Inventaris van het archief van het Ministerie van Binnenlandse Zaken: Bureau Invordering, (1942) 1945-1960 (1976)
Nationaal Archief, Den Haag
Ministerie van Binnenlandse Zaken: Bureau Invordering
BiZa / Invordering
oudste stuk - jongste stuk: 1942-1976
merendeel 1945-1960
B24512
1980 inventarisnummers; 48,50 meter
Nationaal Archief, Den Haag
Ministerie van Binnenlandse Zaken, Bureau Invordering(1942)1945-1960 (1976)
Het archief bevat dossiers betreffende vluchtelingen uit Nederland,die Zwitserland hadden bereikt, en aan wie door de Nederlandse consulaten voorschotten zijn verstrekt ter voorziening van hun levensonderhoud. Na de bezetting heeft het Ministerie van Binnenlandse Zaken deze voorschotten weer teruggevorderd.
Archiefvorming
Geschiedenis van de archiefvormer
In de loop van 1942 kwam met name door de Jodenvervolging een stroom van vluchtelingen naar het buitenland op gang. Omdat zij vaak niet over voldoende geldmiddelen beschikten, werden deze door bijvoorbeeld het Gezantschap in Zwitserland, maar ook elders zoals in Madrid en Perpignan, financieel ondersteund. Dit was meestal een taak van de Nederlandse consulaten(-generaal). In Zwitserland werd vanwege het grote aantal vluchtelingen in oktober 1942 bij het Nederlandse Gezantschap in Bern een aparte afdeling Vluchtelingen opgericht. De Nederlanders, die naar het buitenland vluchten, die in aanmerking wilden komen voor een geldelijke ondersteuning, moesten daar een schuld-bekentenis voor tekenen en geldswaarden bij het consulaat of een bank deponeren. In Londen was de Nederlandse minister van Binnenlandse Zaken H. van Boeyen verantwoordelijk voor de civiele vluchtelingenproblematiek (afdeling Armwezen). Deze bemoeienis werd sedert 1 april 1943 geïntensiveerd, mede omdat er veel klachten in Londen kwamen over het gedrag van de Nederlandse diplomatieke en consulaire vertegenwoordigers.
Waar afdelingen voor vluchtelingenzorg aanwezig waren, werden deze op 30 november 1945 opgeheven. Vanaf 1 december kwamen hier de nieuw ingestelde afdelingen Maatschappelijke Zorg van de consulaten voor in de plaats. Deze ressorteerden onder de ministeries van Binnenlandse Zaken, Overzeesche Gebiedsdelen en Buitenlandse Zaken. Na de oorlog moesten de gerepatrieerde vluchtelingen volgens afspraak hun schulden terugbetalen aan het ministerie van Binnenlandse Zaken. Dit hield verband met het feit dat dit ministerie zich tijdens de oorlog met vluchtelingenzorg had bezig gehouden.
In 1951 werd bij een reorganisatie van dit ministerie bij de afdeling Algemene Zaken en Comptabiliteit, onderafdeling A, het bureau Afwikkeling Oorlogssteun ingesteld, bestaande uit twee ambtenaren afkomstig van het bureau Verificatie van de afdeling Comptabiliteit.
Het bureau had drie taken:
- De terugvordering van in de oorlogsjaren in het buitenland aan Nederlandse onderdanen uitgekeerde onderstand en clearingsvoorschotten.
- De afwikkeling van salarissen c.q. rechtsherstel van de Nederlandse Arbeidsdienst. Afwikkeling van oude vorderingen. Invordering van opbrengsten wegens verkoop kampen en materiële goederen.
- Invordering van ten laste van het ministerie van Buitenlandse Zaken verstrekte nooduitkeringen.
In 1952 werd de naam van het bureau gewijzigd in Bureau Afwikkeling en Invordering, terwijl het in 1959 en in het daarop volgende jaar van de opheffing bekend stond als het Bureau Invordering. In de periode 1952-1954 maakte het voornoemde bureau deel uit van de Afdeling Organisatie en Comptabiliteit en vanaf 1955-1960 van de Afdeling Financiële en Administratieve Zaken.
Geschiedenis van het archiefbeheer
Het archief was geordend in drie verschillende blokken. Twee blokken waren alfabetisch geordend op naam van de aanvrager van een uitkering en één blok had een numerieke volgorde. Het verschil tussen de beide alfabetische geordende blokken is niet duidelijk geworden.
Het archief bestaat voornamelijk uit een serie B-dossiers, waarbij de B staat voor buitenland. Het betreft hier dossiers waarbij ondersteuning is verleend in het buitenland. Verder zijn er nog een aantal A-dossiers aangetroffen. Dit zijn dossiers waarbij onder-steuning is verleend krachtens de Armenwet. De A-dossiers zijn niet als aparte serie aanwezig, maar zitten verspreid in de inventarisnummers 1-268. Op de meeste dossiers staat vermeld of het een A- of een B-dossier betreft.
Het archief is niet compleet, in de B-series zijn hiaten geconstateerd, waarschijnlijk van afgedane vorderingen. Het bijbehorende kaartsysteem is nog wel compleet (inventaris-nummers 1957-1984).
Het archief bevat tevens stukken uit consulaatsarchieven die de ondersteuning daad-werkelijk uitbetaalden en van de commissaris voor de vluchtelingen uit Londen.
Het archief is in de periode 1998-2000 op verzoek van het Ministerie van Binnenlandse Zaken en Koninkrijksrelaties bij de Centrale Archief Selectiedienst bewerkt. Na de bewerking is het archief overgebracht naar het Algemeen Rijksarchief.
Overbrenging van een overheidsarchief
Inhoud en structuur van het archief
Aanwijzingen voor de gebruiker
Openbaarheidsbeperkingen
Deels openbaar, deels beperkt openbaar (A).
Materiële beperkingen
Het archief kent geen beperkingen voor het raadplegen van stukken als gevolg van slechte materiële staat
Aanvraaginstructie
Openbare archiefstukken kunnen online worden aangevraagd en gereserveerd. U kunt dit ook via de terminals in de studiezaal van het Nationaal Archief doen. Om te kunnen reserveren dient u de volgende stappen te volgen:
U maakt een profiel aan op www.gahetna.nl, en logt vervolgens in
Via de archiefinventaris (alleen de beschrijvingen met rode nummers) selecteert u het gewenste archiefstuk door op de knop 'Reserveren' te klikken
In het volgende scherm geeft u aan op welke dag u het archiefstuk wilt inzien
Indien u zich bevindt in de studiezaal en een tafelnummer heeft ontvangen kunt u dit nummer vermelden. Als u geen tafelnummer heeft kunt u tafelnummer 777 laten staan
Vervolgens bevestigt u uw reservering door deze te versturen.
Verwant materiaal
Beschikbaarheid van kopieën
Inventarisnummers van dit archief zijn in kopievorm beschikbaar
Beschrijving van de series en archiefbestanddelen
- Toegangen op de dossiers
  - Indicateurs op de B-dossiernummers 1-12117, [1945-1960]; 1956; 1 omslag
    Openbaarheid beperkt tot 01-01-2036
  - Kaartenbakken, letters A-Z (aantekening B), [1945-1960]; 1957-1963; 7 pakken
    - Aa, A. v.d. - Cuylenborg, D. v., 1957
    - Daaien, C.J. v. - Gijssen, M., 1958
    - Haaff, H. de - Koegler, L., 1959
    - Koekoek, A. - Mulder, V.A.A., 1960
    - Mulder, W. - Reyngoud, J., 1961
    - Slap, A. - Veide, W. v.d., 1962
    - Velden, J.H. v. - Zytsel, J.M., 1963
  - Kaartenbakken (aantekening B), [1945-1960]; 1983-1984; 2 pakken
    - Aagten, J.M. - Kijne, J.S., 1983
    - Lak, K.R.F. van der - Zijl, L.J. van, 1984
  - Kaartenbak (aantekening B) Abrahams-Devid, C.H. - Zwart, P., waarvan veel kaarten betrekking hebben op het verblijf in de (voormalige) overzeese gebiedsdelen, [1945-1960]; 1982; 1 pak
  - Kaartenbakken, letters A-F en L-Z (aantekening buitenland), [1945-1960]; 1964-1968; 5 pakken
    - Aa, D.J. v.d. - Cohen, A., 1964
    - Cohen, C. - Fijn van Draat, J.E. Laane, J.M. - Luydjens, A.H., 1965
    - Luykens, M.P. - Rensen, G., 1966
    - Rest, B. v.d. - Tels, E.L.J., 1967
    - Tempel, J. - Zwijnen, A.Z., 1968
  - Kaartenbakken, letters G-O (aantekening buitenland), [1945-1960]; 1969-1981; 13 pakken
    Op de achterkant van de kaarten staat een overzicht van de betaalde voorschotten.
    - Gaaikema, H. - Goei, H. de, 1969
    - Goeje, C. - Groot, F.C. de, 1970
    - Groot, G.H. de - Hazes, C.C., 1971
    - Heck, J. - Hitzert, G., 1972
    - Hoehepied, G.E. du - Izaaks-Verkade, H., 1973
    - Jaarsma, E.H. - Karsten, J.C., 1974
    - Kasimir, G. - Köhler, J.C., 1975
    - Kohn, A. - Kuijk, F.A. van, 1976
    - Kuijk, P.M.A. van - Leon, E., 1977
    - Leon, J. - Mantel-Markus, Y., 1978
    - Marbus, D. - Minden, Z., 1979
    - Minderbroedersklooster, B. - Nitzsche, F.H., 1980
    - Njoo Siong Bo - Osnowicz, R., 1981
- Persoonsdossiers
  - Stukken betreffende de terugvordering van voorschotten, verleend aan naar het buitenland vertrokken Nederlanders, 1919-1976.; div.nrs.; 60 pakken, 986 omslagen en 29 stukken
    B-dossiers.
    - Aa, D.J. van der 1944-1959, 269
      Openbaarheid beperkt tot 01-01-2035
    - Abas, J. 1945-1951, 270
      Openbaarheid beperkt tot 01-01-2027
    - Abrahams, J. 1942-1961, 271
      Openbaarheid beperkt tot 01-01-2037
    - Adel, A.C. van den 1945-1960, 272
    - Adel, J. van den 1945-1953, 273
      Openbaarheid beperkt tot 01-01-2029
    - Adler, E.A. 1943-1946, 274
      Openbaarheid beperkt tot 01-01-2022
    - Adler, M. 1943-1951, 275
    - Adriaanse, S.D. 1943-1958, 276
      Openbaarheid beperkt tot 01-01-2034
    - Aerssen Beyeren van Voshol, A. van 1943-1956, 277
      Openbaarheid beperkt tot 01-01-2032
    - Aikema, H.H. 1948-1955, 278
      Openbaarheid beperkt tot 01-01-2031
    - Al, P. 1948-1959, 279
    - Albers, F.A. 1943-1959, 280
    - Albrecht, M.W. 1943-1950, 281
      Openbaarheid beperkt tot 01-01-2026
    - Alphen, L. van 1945-1960, 282
    - Ancona, R.R. d' (fam.) 1943-1960, 283
    - Anholt, E.P. 1945-1947, 284
      Openbaarheid beperkt tot 01-01-2023
    - Anslijn, C.E. 1943-1950, 285
    - Arend, G. van den 1943-1955, 286
    - Arends, A. 1942-1959, 287
    - Arpeau, G.J.J. 1944-1955, 288
    - As, J. van 1943-1955, 289
    - Askenasy, A.W. 1944-1958, 290
    - Asperen, A. van 1944-1955, 291
    - Asscher, J. 1941-1949, 292
      Openbaarheid beperkt tot 01-01-2025
    - Assou, A. 1945-1958, 293
    - Baader-van Nahuys, M.E.F. 1946-1962, 294
      Openbaarheid beperkt tot 01-01-2038
    - Baars, B.J. 1949-1958, 295
    - Baars, J.B. 1949-1964, 296
      Openbaarheid beperkt tot 01-01-2040
    - Bachrach, S. 1944-1959, 297
    - Backere, J.M. de 1944-1957, 298
      Openbaarheid beperkt tot 01-01-2033
    - Bakema, D. 1945-1960, 299
    - Bakker, A.H. 1947-1973, 300
      Openbaarheid beperkt tot 01-01-2049
    - Bakker, K. 1945-1958, 301
    - Bakker, N. 1945-1955, 302
    - Balen, T. van 1944-1961, 303
    - Balk, H. 1949-1958, 304
    - Balk, J. 1946-1956, 305
    - Bamberger, I. 1942-1951, 306
    - Barber, S. 1943-1959, 307
    - Barendrecht, H. 1944-1960, 308
    - Barendregt, H. 1955-1959, 309
    - Barsam, C. 1943-1954, 310
      Openbaarheid beperkt tot 01-01-2030
    - Barsam, R. 1943-1963, 311
      Openbaarheid beperkt tot 01-01-2039
    - Barsam, S. 1943-1945, 312
      Openbaarheid beperkt tot 01-01-2021
    - Bartels, G. 1943-1956, 313
    - Baruch, S. 1943-1958, 314
    - Becker, M.A. 1943-1956, 315
    - Becker-Nimmo, J. 1942-1957, 316
    - Beem, S. 1952-1960, 317
    - Been, C.M. 1942-1958, 318
    - Beer, A.I. de 1942-1948, 319
      Openbaarheid beperkt tot 01-01-2024
    - Beer, N. de 1942-1946, 320
    - Beer, T.B. de 1942-1947, 321
    - Beer-Franken, N. de 1943-1952, 322
      Openbaarheid beperkt tot 01-01-2028
    - Beesemer, B. (fam.) 1942-1953, 323
    - Beesemer, E. 1947-1952, 324
    - Behretz-Schöngross, R. 1943-1961, 325
    - Beishuizen, G.T. 1941-1959, 326
    - Beljaars, J.A. 1947-1961, 327
    - Berg, B.L. van 1943-1955, 328
    - Berg, D. van den 1944-1960, 329
    - Berg, M. van den (fam.) 1943-1960, 330
    - Berg, M.A.J.M. van den 1947-1956, 331
    - Berg, N. van den 1942-1957, 332
    - Berg, T. 1946-1950, 333
    - Berg, Z.G. van den 1942-1959, 334
    - Bezoet de Bie-Kromhout, S.A.E. 1953-1959, 335
    - Bialystok, I.S. 1943-1953, 336
    - Biegnole, H. 1947-1960, 337
    - Biema-Boskamp, A. van 1941-1950, 338
    - Biene, A. van 1943-1947, 339
    - Biesen, J.A.J. van den 1943-1945, 340
    - Bijl, I. van der 1947-1960, 341
    - Bijlevelt, W.F.K. van 1940-1949, 342
    - Bijnen, A. van 1942-1951, 343
    - Bildt, W.A. van der 1943-1959, 344
    - Bino, L. 1943-1956, 345
    - Blanes, D. 1942-1959, 346
    - Blanes-Reiss, V. 1944-1959, 347
    - Blankenstijn, T. 1933-1947, 348
    - Blans, H.J. 1949-1958, 349
    - Blauw, T. de 1945-1953, 350
    - Bleeksma, F.J. 1946-1964, 351
    - Bleome, E.G. van 1943-1955, 352
    - Bleyswijk, J.G. 1945-1960, 353
    - Blik-Samson, M. 1945-1957, 354
    - Blitz, E. 1950-1955, 355
    - Bloemhof, M. 1943-1953, 356
    - Blog, W. 1947-1963, 357
    - Blok, L. 1943-1955, 358
    - Blom. K. 1943-1945, 359
    - Boasson-Heirsch, B. (fam.) 1945-1947, 360
    - Bock, E.J. de 1943-1953, 361
    - Boekebinder, C. 1946-1951, 362
    - Boer, G.A. de 1945-1958, 363
    - Boers, F.H. 1937-1946, 364
    - Boers, M. 1943-1953, 365
    - Boersma, T. 1947-1959, 366
    - Bogers, J.H.C. 1960-1963, 367
    - Boissevain, D.W. 1942-1945, 368
    - Bolle, H. 1943-1954, 369
    - Bolt, N.A. 1942-1958, 370
    - Bon, J.M. 1932-1956, 371
    - Boon, C. 1945-1962, 372
    - Booven-Lopez, S. van 1943-1954, 373
    - Borrsum-Buisman, J.H. van 1942-1945, 374
    - Bos, F. van den 1943-1957, 375
    - Bosch, L. 1945-1960, 376
    - Bosch, M. van 1944-1955, 377
    - Bosman, A. 1945-1950, 378
    - Bosnak, I 1942-1948, 379
    - Bosschieter, J. 1940, 380
    - Both, M. 1943-1955, 381
    - Bottenheft, R. 1945-1953, 382
    - Bouman, H. 1951-1961, 383
    - Brandon, A. 1942-1958, 384
    - Braun, R. 1943-1955, 385
    - Bredemyer, W. 1944-1958, 386
    - Breemen, M. van 1943-1959, 387
    - Breemer, J. 1942-1956, 388
    - Bremer, A. 1941-1959, 389
    - Briët-Veenstra, L.M. 1945-1954, 390
    - Brilleslijper, A. 1949-1962, 391
    - Brinkman, H.J.M. 1942-1952, 392
    - Broeders, A.J. 1945-1959, 393
    - Broek, J.A. ten 1944-1956, 394
    - Broek, W. van de (fam.) 1945-1959, 395
    - Broekhuizen, J.R. 1945-1958, 396
    - Broekman, B. 1942-1956, 397
    - Broner-Gutwirth, C. 1943-1954, 398
    - Bruggen-Drezler, E. 1947-1949, 399
    - Bruijn, J. de 1943-1948, 400
    - Bruijning, F. 1947-1961, 401
    - Brunsting, H.J. 1943-1959, 402
    - Buissing-Arens, E.C.J. 1946-1951, 403
    - Bultena, J.W. 1947-1957, 404
    - Bulthuis, E.G. 1960-1963, 405
    - Buren, M.W. van 1945-1953, 406
    - Burgers, J. 1944-1956, 407
    - Bursch, J.G. jr.1947-1952, 408
    - Bursch, J.G. sr.1953-1956, 409
    - Buskens, R. 1945-1973, 410
    - Caives, S. de 1942-1949, 411
    - Calsteren, J.F. van 1947-1961, 412
    - Cardozo, S. 1944-1947, 413
    - Castendijk, H.J. 1949-1959, 414
    - Cats, A. 1945-1947, 415
    - Citroen, H.A. 1942-1955, 416
    - Clarkson, R.W. 1946-1957, 417
    - Coblijn, E. 1941-1945, 418
    - Coenen, J.W.M. 1942-1957, 419
    - Coertzen de Kock, H.P. 1943-1953, 420
    - Cohen, A. 1944-1947, 421
    - Cohen, A.S. 1955-1958, 422
    - Cohen, C. 1942-1953, 423
    - Cohen, E.L. (fam.) 1943-1958, 424
    - Cohen, F. 1946-1950, 425
    - Cohen, H. 1943-1960, 426
    - Cohen, H.W. 1943-1951, 428
    - Cohen, J. 1945-1947, 429
    - Cohen, J. (fam.) 1944-1954, 430
    - Cohen, M. 1943-1945, 431
    - Cohen, M. (mej.) 1947-1961, 432
    - Cohen, M. (fam.) 1943-1945, 433
    - Cohen, W. 1943-1960, 434
    - Cohen-Peper, A.S. 1942-1952, 435
    - Cohen-de Wolf, R. 1940-1957, 436
    - Cohn-Liefman, B. 1943-1959, 437
    - Col, L.H. de 1946-1958, 438
    - Colle, M. van 1943-1950, 439
    - Commeren, H. 1945-1961, 440
    - Content, F. 1944-1954, 441
    - Copper, J.J. 1946-1954, 442
    - Cornelisse, B.J. 1943-1955, 443
    - Cornelissen, A, 1949-1961, 444
    - Corstanje, W.J. 1944-1959, 445
    - Creveld, C. van 1943-1954, 446
    - Dalen, P.C. van 1956-1963, 447
    - Dam, A. van 1942-1955, 448
    - Dam, H. van 1944-1952, 449
    - Dam, J.S. van 1944-1953, 450
    - Dam, L. van 1944-1957, 451
    - Dam-Müller, A.H. 1943-1948, 452
    - Damme, O.B. 1954-1962, 453
    - Danckaert, J.F. 1961, 454
    - Danoesapoetro, R.S. 1948-1957, 455
    - Dantzig, J. van 1943-1947, 456
    - Dasberg, L. 1948-1953, 457
    - Dasen, E.A. 1944-1961, 458
    - Degen, D. 1943-1961, 459
    - Dekker, J. 1948-1959, 460
    - Dekker, N. 1942-1957, 461
    - Dekker, W. 1947-1949, 462
    - Delmonte, R. 1943-1961, 463
    - Denekamp, A. 1945-1950, 464
    - Deursen, W.A.M. 1944-1960, 465
    - Devries, A. (fam.) 1943-1958, 466
    - Diamant-Keyser, R. 1942-1945, 467
    - Dielissen, W. 1945-1956, 468
    - Dierckxsens, F. 1944-1960, 469
    - Dijk, A.L.M. van 1944-1956, 470
    - Dijk, C. van 1945-1959, 471
    - Dijk, J.J.A. van 1944-1958, 472
    - Dijk, J.R.M. van 1945-1951, 473
    - Dijk, N.J.W.V. van 1945-1957, 475
    - Dijk, P.W. van 1944-1959, 476
    - Dijkema-Mampay, C. 1945-1960, 477
    - Dijkerman, G.H. 1947-1956, 478
    - Dijkstra, J. 1957-1958, 479
    - Dikker-van Praag, R. 1942-1945, 480
    - Dirks, C.R. 1942-1949, 481
    - Dobbelsteen, D. van den 1947-1958, 482
    - Donk, J. van 1944-1960, 483
    - Doof, J. 1943-1956, 484
    - Doorn, K. van 1944-1961, 485
    - Doornik, J.L.G. 1941-1955, 486
    - Doorninck, J.D. 1943-1954, 487
    - Dormits, W.J. 1945-1947, 488
    - Dragt, J.B. 1961-1963, 489
    - Dreese, H. (fam.) 1943-1955, 490
    - Dresden, J. 1942-1956, 491; pak
    - Drielsma, M. 1945-1947, 492
    - Druijf, C. 1942-1944, 493
      Openbaarheid beperkt tot 01-01-2020
    - Duijn, J. van 1945-1957, 494
    - Dungen, H. van den 1950-1951, 495
    - Dünkelgrün, J. (fam.) 1944-1950, 496
    - Duren, H.J. van 1945-1960, 497
    - Durinek, F. 1945-1959, 498
    - Dusseldorp, A. van 1944-1949, 499
    - Duveen, A. 1942-1954, 500
    - Duveen, W.A. 1943-1950, 501
    - Eenenaam, S. van 1945-1961, 502
    - Eggermont, J. 1940-1955, 503
    - Eichelsheim, G.W. 1947-1961, 504
    - Eijck, A.E. van 1948-1961, 505
    - Eikhoff, H. van den 1945-1960, 506
    - Eilbracht, J. 1948-1963, 507
    - Eleveld, G. (fam.) 1944-1957, 508
    - Elias, M.A. 1945-1947, 509
    - Elings, J.F. 1944-1960, 510
    - Elscot, J.J. 1943-1955, 511
    - Elzas, E. 1943-1963, 512; pak
    - Emden, Hijman van 1947-1960, 513
    - Emden, Hennie van 1947-1961, 514
    - Emden, L.S.B.J. van 1945-1949, 515
    - Emrik, L. van 1942-1955, 516
    - Endt, E.W. 1943-1954, 517
    - Engel, H.B. 1944-1948, 518
    - Engelsman, S.G. 1942-1945, 519
    - Engelsmann, A.I. 1944-1967, 520
      Openbaarheid beperkt tot 01-01-2043
    - Engelsmann-Ehrlich, S. 1943-1961, 521
    - Engelstein, R. 1942-1947, 522
    - Engelstein, S. 1943-1947, 523
    - Ermingen, H.L.L. van 1943-1955, 524
    - Erwteman, I. 1943-1957, 525
    - Essen-Hoek, G. 1944-1950, 526
    - Esser, R. 1941-1955, 527
    - Exsel, P.J. van 1944-1955, 528
    - Eybergen, J. van 1943-1953, 529
    - Eyk, A.B. van der 1943-1958, 530
    - Falck, A.R. 1942-1956, 531
    - Fehling, G. 1945-1956, 532
    - Flesseman, E. 1942-1950, 533
    - Flesseman, J.M. 1944-1950, 534
    - Flesseman, L. 1943-1952, 535
    - Flierman, D.J.F. 1942-1949, 536
    - Floor, L.A. 1944-1961, 537
    - Fontijn, I.A. 1945-1947, 538
    - Franck, H.C. 1948-1951, 539
    - Frank, M. (fam.) 1943-1950, 540
    - Frank, S. 1943-1955, 541
    - Frankamp, M.C, 1942-1945, 542
    - Franken, H. 1943-1947, 543
    - Franken, T. 1943-1956, 544
    - Frankfort, A. 1943-1952, 545
    - Frankfort, S. 1942-1955, 546
    - Frederiks, A.D. 1956-1961, 547
    - Frenk, S. 1943-1956, 548
    - Frenkel, A.M. 1945-1950, 549
    - Frenkel, H.S. (fam.) 1945-1949, 550
    - Frenkel, L. 1945-1947, 551
    - Frenkel, M. 1945-1949, 552
    - Frenkel, S. 1942-1947, 553
    - Freydanck-Oesinger, E.R. 1945-1959, 554
    - Friedhoff, H. 1943-1955, 555
    - Frijde-Frank, D.H.C. 1943-1945, 556
    - Fuldauer, H.L. 1943-1961, 557
    - Gaal, A. 1944-1959, 558
    - Gaastra, A. 1944-1953, 559
    - Gans, M.H. (fam.) 1943-1957, 560
    - Garnade, J. 1943-1959, 561
    - Garrelds, E. 1941-1956, 562
    - Geldens, J.J.M. 1943-1956, 563
    - Gelder, A.S. van 1943-1958, 564
    - Gelder, F.S. van 1943-1958, 565
    - Gelder, H. 1944-1947, 566
    - Gelder, H. van 1943-1956, 567
    - Gelder, S. van 1943-1953, 569
    - Gelder-de Bussche, O.M.J. van 1943-1945, 570
    - Gelderen, J. van 1947-1955, 571
    - Gelderen, S. van (fam.) 1942-1964, 572
    - Geleerd, B. 1943-1950, 573
    - Gend, C. van 1943-1953, 574
    - Gerards, M.J.H. 1947-1954, 575
    - Germain-Santcross, S. 1943-1961, 576
    - Gerstner, G. 1943-1945, 577
    - Gert, D.H. van 1944-1954, 578
    - Gerth, W.J. 1945-1954, 579
    - Gerzon, E.J. 1943-1947, 580
    - Geuns, G. van 1943-1961, 581
    - Gier, M.N. de 1944-1958, 582
    - Gildemeester, A. 1944-1957, 583
    - Gnodde, H.L. 1944-1960, 584
    - Göbel, G.F. 1942-1958, 585
    - Gobitz, M. (fam.) 1943-1957, 586
    - Gold, C.L. 1942-1959, 587
    - Goldschmidt, A. (fam.) 1943-1956, 588
    - Goldsteen, P 1945-1947, 589
    - Gomes, H. 1941-1957, 590
    - Gomez de Mesquita, I. 1943-1960, 591
    - Gompen, H.J. 1943-1953, 592
    - Gompertz, F. 1943-1955, 593
    - Gorkom, J. van 1943-1947, 594
    - Gorter, J. de 1942-1958, 595
    - Gotwalt, M.F. 1944-1958, 596
    - Goudsmit, M. 1942-1957, 597
    - Goudsmit, R. 1944-1961, 598
    - Grajouwer, S. 1942-1959, 599
    - Grajower, J. 1942-1952, 600
    - Greve, J. 1945-1961, 601
    - Grijspaarde-de Jong, I van der 1920-1929, 602
    - Grinsvem, S.M. 1946-1952, 603
    - Groen, E.C. 1949-1956, 604
    - Groen, G.F.J.A. 1944-1956, 605
    - Groenenberg, N. 1961-1963, 606
    - Groeneweg, D. 1947-1960, 607
    - Groenman, J.G.F. (fam.) 1943-1952, 608; pak
    - Groenteman, W. 1943-1959, 609
    - Groot, C.M. de 1944-1949, 610
    - Groot, J. de 1944-1959, 611
    - Groskamp, A.H. 1940-1955, 612
    - Groustra, H.A. 1956-1961, 613
    - Grunblatt, M. 1943-1945, 614; pak
    - Grundmann-Mogendorff, L.A. 1943-1951, 615
    - Guit, G./Möger, J. 1943-1945, 616
    - Haaff, B. de 1950-1958, 617
    - Haaff, R. de 1947-1960, 618
    - Haagman, S. 1945-1947, 619
    - Haagmans, P.J. 1949-1958, 620
    - Haagsma, S. 1945-1959, 621
    - Haan, H. de 1943-1960, 622
    - Haarlem, A.H. van 1959-1963, 623
    - Haarsma, B.C.A. 1950-1963, 624
    - Haarsma, H.J.F. 1945-1963, 625
    - Haas, W.J. de 1944-1947, 626
    - Hakker, J. 1943-1956, 627
    - Hakker, S. 1943-1952, 628
    - Hakkert, S. 1945-1954, 629
    - Ham, A.A.E. van 1941-1954, 630
    - Hammelburg, C. 1943-1955, 631
    - Hammelburg, S. 1942-1960, 632
    - Hamstra, H. 1945-1953, 633
    - Harkema, K. 1944-1954, 634
    - Harteveld, A.C. 1944-1956, 635
    - Harting, J.A. 1943-1954, 636
    - Hartjes, J. 1944-1959, 637
    - Hartog, E. 1942-1952, 638
    - Hartog, K.D. 1945-1955, 639
    - Hartz, L. 1942-1960, 640
    - Hasselt, E.A. van 1943-1954, 641
    - Heck, M.M. van 1945-1956, 642
    - Hedeman, C.E. 1945-1947, 643
    - Hedeman, R. 1945-1947, 644
    - Heijmans, H. 1950-1959, 645
    - Heilbron, E.H.G. 1944-1959, 646
    - Heinecke, E.B. 1945-1956, 647
    - Helleman, C. 1947-1953, 648
    - Helmus, J. 1942-1955, 649
    - Hengelaar, F. van 1944-1956, 650
    - Henst, J. van der 1944-1961, 651
    - Hermann, K. 1943-1947, 652
    - Hertog, J.M. den 1948-1960, 653
    - Hessels-Ruisendaal, W. 1944-1956, 654
    - Hetebrij, G. 1944-1955, 655
    - Hetterscheid, A.W.G. 1953-1955, 656
    - Heumen, W.C. van 1944-1955, 657
    - Heuperman, H.J. 1942-1957, 658
    - Heusden, J. van 1944-1958, 659
    - Heuvel, C.M. van den 1944-1960, 660
    - Heym, D. van der 1942-1960, 661
    - Heyst, E. van 1942-1949, 662
    - Hilarius, A.G.H. 1940-1949, 663
    - Hillesum, H. 1942-1953, 664
    - Hillesum-Collem, M. 1946-1958, 665
    - Hodde, W.H. 1956, 666; stuk
    - Hoekendijk, J.C. (fam.) 1944-1949, 667
    - Hoeksema-Opstelten, J.C. 1944-1958, 668
    - Hof, J.L. van 't 1945-1959, 669
    - Höfelt, A. 1960-1963, 670
    - Hoff, R. van 't 1941-1956, 671
    - Hofstee, S. 1946-1953, 672
    - Hond, S. de 1943-1959, 673
    - Hond-Roet, R. 1945-1955, 674
    - Hoog van Pinxsteren, C.A.J. de 1942-1955, 675
    - Hoogenstraaten, W. 1945-1951, 676
    - Hordijk, W. 1944-1955, 677
    - Horn, J. 1930-1955, 678
    - Horn, J.B. van 1944-1953, 679
    - Horowitz, S. 1945-1959, 680
    - Horst, E. van der 1942-1961, 681
    - Horta-van Gils, E.A.M. 1946-1955, 682